【裁判字號】    97,審訴緝,42
【裁判日期】    970829
【裁判案由】    毒品危害防制條例
【裁判全文】
臺灣桃園地方法院刑事判決            97年度審訴緝字第42號
公  訴  人  臺灣桃園地方法院檢察署檢察官
被      告  甲○○
指定辯護人  本院公設辯護人  陳瑞明
上列被告因毒品危害防制條例案件，經檢察官提起公訴（96年度
毒偵字第2955號），嗣被告於準備程序進行中為有罪之陳述，經
本院合議庭裁定由受命法官獨任進行簡式審判程序後，聲請改依
協商程序而為判決，本院判決如下：
    主  文
甲○○施用第一級毒品，累犯，處有期徒刑捌月；又施用第二級
毒品，累犯，處有期徒刑陸月，扣案之安非他命壹包連同包裝袋
壹只（毛重零點捌公克）沒收銷燬之。應執行有期徒刑壹年，
扣案之安非他命壹包連同包裝袋壹只（毛重零點捌公克）沒收
銷燬之。
    事實及理由
一、本件被告所犯係死刑、無期徒刑或最輕本刑為3 年以上有期
    徒刑以外之罪，其於準備程序中就被訴事實為有罪之陳述，
    經本院告知簡式審判程序之旨，並聽取公訴人、被告及辯護
    人之意見後，爰依刑事訴訟法第273 條之1 第1 項規定合議
    裁定由受命法官獨任進行簡式審判程序。
二、甲○○前有違反廢止前麻醉藥品管理條例、違反毒品危害防
    制條例、侵占等前科，其中曾受下列罪刑宣告及刑之執行完
    畢情形：
  (一)於民國84年間，因違反廢止前麻醉藥品管理條例案件，經本
    院以84年度訴字第372 號判決判處應執行有期徒刑5 年9 月
    確定，刑期自84年8 月14日起算，於86年7 月25日假釋出監
    並付保護管束。復於前開假釋期內，再犯廢止前麻醉藥品管
    理條例案件，經本院以86年度易字第5107號判決判處有期徒
    刑7 月確定。並與上揭假釋遭撤銷後所餘殘刑3 年2 月又18
    日接續執行，刑期自88年1 月10日起算，至89年12月28日假
    釋出監並付保護管束。嗣因違反保護管束應遵守事項情節重
    大，經撤銷假釋，於91年10月9 日入監執行殘刑1 年8 月又
    24日，迄93年6 月8 日縮刑期滿執行完畢（構成累犯）。
  (二)又於93年間，因違反毒品危害防制條例案件，經臺灣板橋地
    方法院以93年度訴字第2366號判決判處應執行有期徒刑1 年
    8 月確定（其中施用第一級毒品處有期徒刑1 年2 月、施用
    第二級毒品處有期徒刑8 月），再於93年間，因犯侵占案件
    ，經本院以94年度桃簡字第1700號判決判處罰金3000元確定
    ，經易服勞役10日，接續於前開罪刑之後執行，有期徒刑部
    分甫於96年2 月12日縮刑期滿執行完畢（構成累犯）。
二、另被告曾於91年間，因施用毒品案件，經本院以91年度毒聲
    字第891號裁定送觀察、勒戒後，認有繼續施用毒品傾向，
    再經本院以91年度毒聲字第1150號裁定令入戒治處所施以強
    制戒治，嗣因強制戒治屆滿3 月，其成效經評定合格，經本
    院以91年度毒聲字第2702號裁定停止戒治，至92年4 月25日
    期滿執行完畢，並由臺灣桃園地方法院檢察署檢察官於92年
    5 月15日以92年度戒偵字第203 號為不起訴處分確定。詎仍
    未戒除毒癮，明知海洛因、安非他命係業經公告列為毒品危
    害防制條例第2 條第2 項第1 款、第2 款之第一級、第二級
    毒品，不得非法持有、施用，竟基於施用第一級毒品海洛因
    之犯意，於96年5 月24日某時，在桃園縣八德市○○路381
    巷32弄108 號內，施用第一級毒品海洛因1 次；另基於施用
    第二級毒品安非他命之犯意，於96年5 月24日晚間某時，在
    桃園縣某工地，施用第二級毒品安非他命1 次。嗣於96 年5
    月24日22時50分許，在桃園縣八德市○○路381 巷32弄10號
    為警查獲，並扣得安非他命1 包連同包裝袋1 只（毛重0.38
    公克）。案經桃園縣政府警察局八德分局報告臺灣桃園地方
    法院檢察署檢察官偵查起訴。
三、證據名稱：
  (一)被告於警詢、偵訊之部分自白及本院準備程序中之全部自白
    。
  (二)台灣檢驗科技股份有限公司濫用藥物尿液檢驗報告暨桃園縣
    政府警察局八德分局高明派出所偵辦毒品案被採尿人姓名、
    編號對照表、桃園縣政府警察局八德分局扣押筆錄、扣押物
    品目錄表各1 份及刑案照片4 張等件附卷可稽。
  (三)安非他命1 包連同包裝袋1 只（毛重0.38公克）扣案可資佐
    證。
四、本件經檢察官與被告於審判外達成協商之合意且被告已認罪
    ，其合意內容為：就其施用第一級毒品部分，被告願受科刑
    範圍為有期徒刑8 月；施用第二級毒品部分，被告願受科刑
    範圍為有期徒刑6 月，應執行有期徒刑1 年。經查，上開協
    商合意並無刑事訴訟法第455 條之4 第1 項所列情形之一，
    檢察官聲請改依協商程序而為判決，本院爰不經言詞辯論，
    於協商合意範圍內為協商判決，合予敘明。
五、扣案之結晶1 包連同包裝袋1 只（毛重0.38公克），被告自
    白服用該物後，尿液檢出安非他命類陽性反應，足見上開物
    品確含安非他命成分，應依毒品危害防制條例第18條第1 項
    前段規定，沒收銷燬之；包裹第二級毒品安非他命之包裝袋
    與前開毒品無從完全剝離，併依毒品危害防制條例第18條第
    1 項前段規定，沒收銷燬之。
六、應適用之法條：刑事訴訟法第273 條之1 第1 項、第455 條
    之4 第2 項、第455 條之8 ，毒品危害防制條例第10條第1
    項、第2項、第18條第1項前段，刑法第11條、第47條第1 項
    、第51條第5 款。
七、本判決除有刑事訴訟法第455 條之4 第1 項第1 款、第2 款
    、第4 款、第6 款、第7 款所定情形之一，或違反同條第2
    項規定者外，不得上訴。
八、如不服本件判決，得自收受判決送達之日起10日內，向本院
    提出上訴書狀，上訴於第二審法院。
本案經檢察官蔡正雄到庭執行職務。
中    華    民    國    97    年    8     月    29    日
                  刑事庭    法  官  徐  培  元
以上正本證明與原本無異。
                            書記官  楊  美  慧
中    華    民    國    97    年    9     月    3     日
附錄本件論罪科刑法條：
毒品危害防制條例第10條
施用第一級毒品者，處六月以上五年以下有期徒刑。
施用第二級毒品者，處三年以下有期徒刑。


司法院資訊處製作；財團法人民間司法改革基金會備份。
